# 请教陈老师,关于分部报告

提问人：wangxu811024 时间：2011-02-16 16:18:12
分部报告中,资本性支出 包括哪些?融资租入固定资产¥资本化利息是否包括

回答人：chenyiwei
这个问题并没有统一的规定（包括在IFRS下）。企业可自行选择合理的编制基础予以确定，并一贯应用。